臺灣高等法院刑事裁定
110年度抗字第1908號
抗  告  人  蕭侑霖






上列抗告人因不服延長羈押等案件，不服臺灣士林地方法院中華
民國110年11月19日裁定（110年度訴字第278號），提起抗告，
本院裁定如下：
    主  文
抗告駁回。
    理  由
一、原裁定意旨略以：
  ㈠抗告人即被告蕭侑霖因詐欺等案件，前經訊問後，認其有刑
    事訴訟法第101條之1第1項第7款之羈押原因，乃自民國110
    年6月23日起執行羈押3月，及禁止接見通信，嗣因無繼續禁
    止接見、通信之必要，於110年9月8日對被告解除禁止接見
    、通信，再裁定於110年9月23日起延長羈押2月在案。
　㈡茲因被告第1次之延長羈押期間即將屆滿，經訊問被告、聽取
    當事人及辯護人之意見後，認被告就起訴書所載之犯罪事實
    坦承全部犯行，並有卷內相關證據可佐，復經原審於110年1
    1月17日判決被告有罪應執行有期徒刑5年，足認其涉犯刑法
    第339條之4第1項第2款三人以上共同犯詐欺取財、第216條
    、第210條行使偽造私文書犯罪嫌疑重大。又被告前因詐欺
    案件（下稱前案），經臺灣士林地方法院以104年度金重訴
    字第1號、104年度訴字第220號判決就不得易科罰金部分判
    處應執行刑有期徒刑7年2月，上訴後經本院以107年度矚上
    重訴字第10號判決撤銷改判後，仍維持上述刑期；又因詐欺
    案件經臺灣臺北地方法院以104年度訴字第491號判決判處應
    執行有期徒刑1年，上訴後經本院以106年度上訴字第2856號
    撤銷改判應執行有期徒刑8月等情，足見被告於犯前案後，
    又再犯詐欺案件，歷經偵、審程序多年，甚至前案於一、二
    審遭判處重刑，仍不知警惕、克制貪念，又以類似手法犯下
    本案，且尚有其他詐欺案件經檢、警偵辦中，足認其有反覆
    實行詐欺罪之虞，被告具有同法第101條之1第1項第7款所定
    羈押事由，權衡國家刑事司法權之有效行使、社會秩序及公
    共利益、被告因羈押之人身自由私益及防禦權受限制之程度
    ，以及維護不特定社會大眾財產安全之考量，認被告羈押原
    因仍在，若以其具保、責付或限制住居等侵害較小之手段，
    均不足以確保社會防衛之目的，仍有繼續羈押之必要，依刑
    事訴訟法第108條第1項、第5項裁定自110年11月23日起延長
    羈押2月等語。
二、抗告意旨略以：本案僅係單一個案，與臺灣士林地方法院10
    4年度金重訴字第1號案件之程度、範圍、嚴重性及情節有異
    ，不能類比。且上開案件亦未判決確定，與本案相隔6至8年
    ，自難作為被告有反覆實施之虞之憑據。被告是因為本案溢
    貸部分遭人侵吞後報案，遭到羈押始知事態嚴重，羈押迄今
    相當時日，與家庭與社會隔離，確生警惕，無重蹈覆轍之可
    能。被告復坦承犯行，無證據顯示有難以控制自己行為，重
    複為同類型犯罪癖好，而有非羈押不可，始得防止上述危害
    之情。被告雖願與被害銀行洽商還款、和解，然身陷囹圄難
    以妥善處理和解事務，因此提出抗告，請以具保替代羈押之
    處分，撤銷原裁定等語。
三、本院之判斷：
　㈠按被告經法官訊問後，認為犯刑法第339條之4之加重詐欺罪，嫌疑重大，有事實足認為有反覆實施同一犯罪之虞，而有羈押之必要者，得羈押之，刑事訴訟法第101條之1第1項第7款定有明文。是以防止被告反覆實施同一犯罪，被告有無羈押之必要，應由法院以有無上述羈押之目的而依職權進行目的性裁量。而刑事訴訟法第101條之1所定之預防性羈押，係因考慮該條所列各款犯罪，一般而言，對於他人生命、身體、財產有重大之侵害，對社會治安破壞甚鉅，而其犯罪性質，從實證之經驗而言，犯罪行為人大多有一而再、再而三反覆為之的傾向，故為避免此種犯罪型態之犯罪行為人，在同一社會環境條件下，再次興起犯罪之意念而再為同一之犯罪，因此透過拘束其身體自由之方式，避免其再犯，是法院依該條規定決定是否應予羈押時，並不須有積極證據，足認其確實準備或預備再為同一之犯罪，而僅須由其犯罪之歷程觀察，其於某種條件下已經多次犯下該條所列之罪行，而該某種條件，現在正存在於被告本身或其前犯罪之外在條件並未有明顯之改善，而可使人相信在此等環境下，被告有可能再為同一犯罪之危險，即可認定有反覆實施該條犯罪之虞。至於有無羈押之必要，則由法院以上述羈押之目的依職權為目的性之裁量為其裁量標準，除被告犯罪嫌疑已屬重大外，自當基於訴訟進行程度、犯罪性質、犯罪實際情狀及其他一切情事，審慎斟酌有無上開保全或預防目的，依職權妥適裁量，俾能兼顧國家刑事追訴、刑罰權之執行及人權保障。
  ㈡經查：依被告蕭侑霖涉犯刑法第216條、第210條之行使偽造
    私文書、同法第339條之4第1項第2款之三人以上共犯詐欺取
    財等罪嫌，業據其於原審認罪，並有卷證資料可佐，足認其
    犯罪嫌疑重大。又被告此前於104年間，亦因詐欺案件，分
    別經法院先後判處罪刑，已如前述，有本院被告前案紀錄表
    在卷可憑，竟復於前案偵、審期間，再為本案詐欺等罪，足
    認其毫無悛悔之意，具有反覆施行詐欺取財之犯罪傾向，且
    已對社會治安、民眾財產造成嚴重破壞，自有防衛社會之必
    要。至被告所稱主動報案，因遭羈押才知事態嚴重云云，並
    不影響其前經兩次判處詐欺罪刑，仍復為本案詐欺取財之事
    實，亦無阻絕被告再犯之可能性。依上，自足認被告有反覆
    實施同一犯罪之虞，有羈押之原因。另羈押並有助於避免被
    告反覆實施同類犯罪，復難認具保或其他強制處分與羈押具
    相同之有效性，且經衡量對他人造成之利益侵害與羈押相較
    亦無輕重失衡之情形，有羈押之必要。
　㈢至於被告所稱願與被害銀行洽商還款、和解，然身陷囹圄難
    以妥善處理和解事務一節，與羈押要件之審查無關，不足以
    作為撤銷原裁定之事由。
四、綜上所述，原審以被告有刑事訴訟法第101條之1第1項第7款
    所定之羈押原因，且有繼續羈押之必要，而裁定自110年11
    月23日起延長羈押2月一節，於法並無不合。被告抗告意旨
    持上揭辯詞，認其已無羈押之原因及必要性，且可用其他處
    分替代，指摘原裁定不當，顯無理由，應予駁回。
據上論斷，應依刑事訴訟法第412條，裁定如主文。
中　　華　　民　　國　　110 　年　　12　　月　　2 　　日
                  刑事第十三庭  審判長法　官  洪于智
                                      法　官  黃惠敏
                                      法　官  黃玉婷
以上正本證明與原本無異。
不得抗告。
                                      書記官  傅國軒
中　　華　　民　　國　　110 　年　　12　　月　　3 　　日